臺灣板橋地方法院刑事判決　　　　　　　100年度訴字第176號
公　訴　人　臺灣板橋地方法院檢察署檢察官
被　　　告　陳憲智
上列被告因違反毒品危害防制條例案件，經檢察官提起公訴（99
年度毒偵字第8656號），因被告於本院準備程序中為有罪之陳述
，本院告知被告簡式審判程序之旨，並聽取當事人之意見後，經
合議庭裁定由受命法官獨任進行簡式審判程序，判決如下：
    主  文
陳憲智施用第一級毒品，累犯，處有期徒刑捌月。又施用第二級
毒品，累犯，處有期徒刑肆月。應執行有期徒刑拾月。
    事  實
一、陳憲智前因施用毒品案件，經本院以九十七年度毒聲字第六
    八六號裁定送勒戒處所觀察、勒戒後，因認有繼續施用毒品
    之傾向，經本院以九十七年度毒聲字第一九六二號裁定令入
    戒治處所施以強制戒治，嗣於民國九十八年七月二日因認無
    繼續戒治必要而釋放出所，並由臺灣板橋地方法院檢察署檢
    察官於九十八年七月十三日以九十八年度戒毒偵字第五○九
    號為不起訴處分確定。另因（一）違反麻醉藥品管制條例及
    槍砲彈藥刀械管制條例等案件，分別經臺灣高等法院以八十
    二年度上易字第三六七八號刑事判決判處有期徒刑七月確定
    、以八十二年度上訴字第六四七五號刑事判決判處有期徒刑
    五年二月，嗣經最高法院以八十三年度台上字第二一四三號
    刑事判決駁回上訴確定，及以八十三年度上易字第一六○七
    號刑事判決判處拘役五十日確定。上開徒刑部分嗣經臺灣高
    等法院以八十三年度聲字第一○六五號刑事裁定定應執行有
    期徒刑五年六月確定，於八十四年十月十九日縮短刑期假釋
    並續執拘役完畢後於八十四年十二月八日出監，假釋期間付
    保護管束（假釋嗣經撤銷，詳後述）；（二）違反肅清煙毒
    條例案件，經本院以八十五年度訴字第二四四六號刑事判決
    處有期徒刑三年二月，並經臺灣高等法院以八十六年度上訴
    字第二○四號刑事判決駁回上訴確定；（三）違反麻醉藥品
    管制條例案件，經本院以八十六年度訴字第六○八號刑事判
    決判處有期徒刑六月確定；（四）違反麻醉藥品管制條例及
    槍砲彈藥刀械管制條例等案件，經臺灣高等法院分別以八十
    七年度上訴字第九○九號刑事判決處有期徒刑三年六月及七
    月，並定應執行有期徒刑三年九月確定，及以八十八年度上
    更一字第三九五號刑事判決判處有期徒刑二年及十月，並定
    應執行有期徒刑二年八月確定。上開（三）、（四）所示之
    罪刑嗣經臺灣高等法院以九十七年度聲字第一五六四號刑事
    裁定分別減為有期徒刑三月、一年九月、三月又十五日及五
    月，並與不應減刑之部分定應執行為有期徒刑四年六月確定
    ，嗣入監執行及接續執行上開（一）所示之罪刑經撤銷假釋
    後所餘之殘刑及上開（二）所示之罪刑，並於九十三年三月
    十六日因縮短刑期假釋出監，假釋期間付保護管束，並於九
    十六年十一月四日觀護期滿，假釋未經撤銷，其未執行之刑
    以已執行論（於本案構成累犯）。詎其猶不知悔改於上開強
    制戒治執行完畢釋放後之五年內，竟又基於施用第一級毒品
    海洛因及第二級毒品甲基安非他命之犯意，於九十九年十一
    月四日上午七時許，在其位於新北市○○區○○路二段一四
    七號三樓三一五室租屋處，分別以將海洛因粉末用水稀釋後
    置入針筒內施打、將甲基安非他命置入玻璃球內燒烤吸食其
    煙霧等方式，施用第一級毒品海洛因、第二級毒品甲基安非
    他命各一次。嗣於同日下午一時十分許為警在上址查獲，復
    經採集其尿液送驗而查獲上情。
二、案經新北市政府警察局新莊分局報告臺灣板橋地方法院檢察
    署檢察官偵查起訴，因陳憲智於本院準備程序中為有罪之陳
    述，經本院合議庭裁定以簡式審判程序審理。
    理  由
一、訊據被告陳憲智對於前揭犯罪事實均坦承不諱，經查：
（一）被告經警採尿送台灣檢驗科技股份有限公司以酵素免疫分
      析法篩檢、氣相層析質譜儀分析法確認，檢驗結果認該尿
      液呈嗎啡及甲基安非他命陽性反應，此有該公司九十九年
      十一月十八日濫用藥物檢驗報告、扣押物品清單各一份附
      卷可稽。復查：
  １、海洛因施用入人體後水解還原成嗎啡，再循嗎啡之代謝方
      式排出體外，業據行政院衛生署藥物食品檢驗局以七三藥
      檢壹字第○三○二二一號函說明綦詳，且尿液中能否驗出
      嗎啡陽性反應，與其投與量、投與途徑、採尿時間、個人
      體質及檢測方法之靈敏度有關，國外曾有文獻報導注射六
      毫克之海洛因鹽酸鹽，其代謝物嗎啡之平均可檢出時限約
      為二十六小時，亦經行政院衛生署藥物食品檢驗局於八十
      一年九月八日以（八一）藥檢壹字第八一一四八八五號函
      釋明在案。
  ２、甲基安非他命經口服投與後，約百分之七十於二十四小時
      內自尿中排出，約百分之九十於九十六小時內自尿中排出
      ，由於目前國內尿液中甲基安非他命之檢驗僅為鑑定其是
      否呈陽性反應，尚未定其含量，且甲基安非他命成分之檢
      出與其投與方式、投與量、個人體質、採尿時間與檢測儀
      器之精密度等諸多因素有關，因此僅憑尿液中呈甲基安非
      他命陽性反應，並無法確實推算吸食時間距採集時間之長
      短，惟依上述資料推斷，最長可能不會超過四日即九十六
      小時，此經行政院衛生署藥物食品檢驗局於八十一年二月
      八日以（八一）藥檢壹字第○○一一五六號函釋明在案。
  ３、前揭尿液檢驗報告載明係以GC/MS （即氣相層析質譜儀分
      析法）方法作為確認檢驗之方式，而該方法之原理係檢品
      經氣化後，通過層析管分離純化，再將純化後之成分循序
      送入質譜儀做個別鑑定。因質譜儀所測定之圖譜，在化學
      上被公認具有指紋特性，故可據以完全判定該檢品係為何
      種化合物。是以氣相層析質譜儀作藥物及其代謝產物之定
      性及定量分析，幾乎不會有偽陽性反應產生，此經台北榮
      民總醫院於八十三年四月七日以八三北總內字第三○五九
      號函釋明在案。
  ４、準此被告之尿液經以氣相層析質譜儀分析法檢驗，既係呈
      嗎啡及甲基安非他命陽性反應，顯見被告應有在前揭時間
      施用第一級毒品海洛因及第二級毒品甲基安非他命之行為
      甚明。
（二）被告前因施用毒品案件經法院裁定送觀察、勒戒及強制戒
      治後，因無繼續戒治必要，於九十八年七月二日釋放出所
      ，並由臺灣板橋地方法院檢察署檢察官為不起訴處分確定
      ，有臺灣高等法院被告前案紀錄表一份附卷可憑，復於前
      開強制戒治執行完畢後五年內，再犯本件施用第一級毒品
      海洛因及施用第二級毒品甲基安非他命之事實，堪以認定
      。
（三）綜上卷附之各項文書等補強證據已足資擔保被告於本院調
      查、審理中所為之上開任意性自白之真實性，依刑事訴訟
      法第一百五十六條第一項、第二項之規定，自得據被告前
      開任意性自白及各該補強證據相互利用，認本件事證明確
      ，被告犯行洵堪認定，應予依法論科。
二、按海洛因、甲基安非他命分屬於毒品危害防制條例第二條第
    二項第一款所規定之第一級毒品及同條項第二款所規定之第
    二級毒品，核被告施用海洛因、甲基安非他命之行為，分別
    係犯毒品危害防制條例第十條第一項之施用第一級毒品罪及
    同條第二項之施用第二級毒品罪。其持有毒品之低度行為，
    應為施用毒品之高度行為所吸收，均不另論罪。被告所犯上
    開二罪間，犯意各別，罪名互異，應分論併罰。又被告有如
    前述刑事科刑及執行情形，有上開臺灣高等法院被告前案紀
    錄表一份在卷可憑，其於受有期徒刑之執行完畢後，五年以
    內故意再犯本件有期徒刑以上之罪，為累犯，應依刑法第四
    十七條第一項之規定加重其刑。本院審酌被告施用毒品，足
    以戕害身心，滋生其他犯罪，惡化治安，嚴重損及公益，且
    被告前曾犯施用毒品罪，業經觀察勒戒、強制戒治，仍未戒
    斷其施用毒品之惡習，竟再為本件施用毒品犯行，顯見其不
    思悔改，兼衡其素行非佳，而其施用毒品行為於本質上係屬
    自我戕害行為，反社會性之程度應屬較低，及其犯後坦承犯
    行，態度尚屬良好等一切情狀，量處如主文所示之刑，並定
    其應執行之刑，以資懲儆。
三、扣案之針筒、分裝袋、藥鏟、吸食器、玻璃球、粉末二包等
    物，被告於本院審理中均堅詞否認為其所有，且查無其他積
    極事證足以證明係被告所有且與本件犯行有關，另扣案粉末
    亦未檢出毒品成分，有交通部民用航空局航空醫務中心毒品
    鑑定書一份在卷為佐，且均非違禁物，爰均不於本案宣告沒
    收，併此敘明。
據上論斷，應依刑事訴訟法第二百七十三條之一第一項、第二百
九十九條第一項前段，毒品危害防制條例第十條第一項、第二項
、第二十三條第二項，刑法第十一條前段、第四十七條第一項、
第五十一條第五款，判決如主文。
本案經檢察官黃明絹到庭執行職務。
中    華    民    國   100    年    10    月    28    日
                  刑事第八庭      法  官  劉  安  榕
以上正本證明與原本無異。
如不服本判決，應於判決送達後10日內敘明上訴理由，向本院提
出上訴書狀（應附繕本），上訴於臺灣高等法院；未敘述上訴理
由者，應於上訴期間屆滿後20日內向本院補提理由書（均須按他
造當事人之人數附繕本），切勿逕送上級法院。
                                  書記官  陳  盈  真
中    華    民    國   100    年    11    月    2     日
附錄本案論罪科刑法條全文：
毒品危害防制條例第10條
施用第一級毒品者，處六月以上五年以下有期徒刑。
施用第二級毒品者，處三年以下有期徒刑。